【裁判字號】    99,訴,804
【裁判日期】    990623
【裁判案由】    毒品危害防制條例
【裁判全文】
臺灣板橋地方法院刑事判決               99年度訴字第804號
公  訴  人  臺灣板橋地方法院檢察署檢察官
被      告  甲○○
上列被告因違反毒品危害防制條例案件，經檢察官提起公訴（99
年度毒偵字第179 號），被告於本院準備程序中就被訴事實為有
罪之陳述，經詢問當事人意見，合議庭裁定由受命法官依簡式審
判程序獨任審理，本院判決如下：
    主  文
甲○○施用第一級毒品，累犯，處有期徒刑拾月。
    事  實
一、甲○○曾於：(一)民國88年間因施用毒品案件，經本院裁定送
    觀察、勒戒後，認無繼續施用毒品之傾向，於88年9 月28日
    執行完畢釋放。(二)89年間因施用毒品案件，經本院裁定送觀
    察、勒戒後，認有繼續施用毒品之傾向，經臺灣板橋地方法
    院檢察署檢察官聲請強制戒治並起訴（聲請簡易判決處刑）
    ，強制戒治部分經本院裁定令入戒治處所施以強制戒治，於
    89年9 月27日停止戒治付保護管束，90年3 月7 日保護管束
    期滿未經撤銷，視為執行完畢；起訴部分經本院以89年度重
    簡字第569 號判處有期徒刑4 月確定，於90年5 月18日易科
    罰金執行完畢。(三)95年間因施用毒品、竊盜等案件，經臺灣
    高等法院、臺灣桃園地方法院分別以95年度上訴字第3551號
    、95年度桃簡字第1505號判處有期徒刑1 年、6 月確定，嗣
    均經減刑後，合併定應執行刑為有期徒刑8 月確定。(四)96年
    間因施用毒品案件，經本院以96年度訴字第1721號判處有期
    徒刑8 月，嗣經減刑為有期徒刑4 月確定，並與(三)所示之2
    罪（應執行有期徒刑8 月）接續執行後，於96年12月28日形
    式上執行完畢，翌日出監。(五)96年間犯竊盜案件，經本院以
    97年度簡字第3443號判處有期徒刑6 月，減為有期徒刑3 月
    確定，並與(四)所示之施用毒品案件（有期徒刑4 月）合併定
    應執行刑為有期徒刑5 月確定，因業已執行有期徒刑4 月，
    所餘刑期（有期徒刑1 月）部分於97年9 月9 日入監執行，
    97年10月8 日執行完畢，翌日出監。
二、詎甲○○仍不知悔改，復基於施用第一級毒品海洛因之犯意
    ，於98年11月2 日某時，在臺北縣三重市○○路附近某處，
    以摻水後置於針筒內注射之方式，施用第一級毒品海洛因1
    次。嗣於98年11月3 日22時20分許，在臺北縣三重市○○路
    ○ 段50巷18號前，因另案通緝為警逮捕並採尿送驗，檢驗結
    果呈嗎啡、可待因陽性反應而查獲。
三、案經臺北縣政府警察局三重分局移請臺灣板橋地方法院檢察
    署檢察官偵查起訴。
    理  由
一、按本件被告甲○○所犯係死刑、無期徒刑、最輕本刑為3 年
    以上有期徒刑以外之罪，其於準備程序就前揭被訴事實為有
    罪之陳述，經受命法官告知簡式審判程序之旨，並聽取其與
    公訴人之意見後，本院認無不得或不宜改依簡式審判程序進
    行之情形，爰依刑事訴訟法第273 條之1 第1 項規定，裁定
    本件由受命法官獨任進行簡式審判程序，合先敘明。
二、上揭事實，業據被告於本院審理時坦承不諱，且被告於上開
    時、地為警逮捕後所採集之尿液，經送請台灣檢驗科技股份
    有限公司檢驗之結果，呈嗎啡、可待因陽性反應，有該公司
    98年11月19日編號UL/2009/B0159 號濫用藥物檢驗報告、臺
    北縣政府警察局三重分局查獲毒品案件被移送者姓名、代碼
    對照表各1 份在卷可憑，足認被告之自白與事實相符，本件
    事證明確，其犯行洵堪認定。
三、按海洛因為毒品危害防制條例第2 條第2 項第1 款所稱之第
    一級毒品，不得施用、持有。次按，犯毒品危害防制條例第
    10條施用第一級、第二級毒品之罪者，檢察官應聲請法院裁
    定，令被告入勒戒處所觀察、勒戒，經觀察、勒戒後，檢察
    官依據勒戒處所之陳報，認受觀察、勒戒人無繼續施用毒品
    傾向者，應即釋放，並為不起訴之處分；認受觀察、勒戒人
    有繼續施用毒品之傾向者，檢察官應聲請法院裁定令入戒治
    處所強制戒治，其期間為6 個月以上，至無繼續強制戒治之
    必要為止，但最長不得逾1 年，強制戒治期滿，應即釋放，
    由檢察官為不起訴之處分。觀察、勒戒或強制戒治執行完畢
    釋放後，5 年內再犯第10條之罪者，應依一般刑事訴訟程序
    予以起訴論罪科刑，此觀諸毒品危害防制條例第20條第1 項
    、第2 項、第23條第1 項、第2 項規定自明。而被告若於5
    年內已再犯，經依法追訴處罰，縱其第3 次（或第3 次以上
    ）再度施用毒品之時間，在初犯經觀察、勒戒或強制戒治執
    行完畢釋放5 年以後，已不合於「5 年後再犯」之規定，且
    因已於「5 年內再犯」，顯見其再犯率甚高，原實施觀察、
    勒戒或強制戒治，已無法收其實效，即應依該條例第10條處
    罰（最高法院95年5 月9 日95年度第7 次刑事庭會議決議可
    資參照）。被告既有如犯罪事實欄所示觀察、勒戒、強制戒
    治及論罪科刑之前科，有臺灣高等法院被告前案紀錄表1 份
    在卷可考，本件施用毒品案件依前述規定自應予以起訴論罪
    科刑。是核被告所為，係犯毒品危害防制條例第10條第1 項
    施用第一級毒品罪。被告持有第一級毒品之低度行為，應為
    施用第一級毒品之高度行為所吸收，不另論罪。被告曾有如
    犯罪事實欄所示之論罪科刑前科，此有上開前案紀錄表在卷
    可參，其於有期徒刑執行完畢後5 年內，故意再犯本件有期
    徒刑以上之罪，為累犯，應依刑法第47條第1 項規定加重其
    刑。爰審酌被告經觀察、勒戒、強制戒治及數次論罪科刑後
    ，仍未能戒絕毒癮，顯見戒絕毒癮之意念非堅，惟念其於犯
    罪後坦承犯行，態度良好，且施用毒品行為，乃屬對自身健
    康之戕害行為，及其犯罪動機、目的、手段等一切情狀，量
    處如主文所示之刑，以資懲儆。
據上論斷，應依刑事訴訟法第273 條之1 第1 項、第284 條之1
、第299 條第1 項前段，毒品危害防制條例第10條第1 項，刑法
第11條前段、第47條第1 項，判決如主文。
本案經檢察官王家春到庭執行職務。
中    華    民    國    99    年    6     月    23    日
                  刑事第十八庭  法  官  楊筑婷
如不服本判決應於收受本判決後10日內向本院提出上訴書狀，並
應敘述具體理由，如未敘述上訴理由者，應於上訴期間屆滿後20
日內補提理由書狀於本院（均須按他造當事人之人數附繕本）「
切勿逕送上級法院」。
                                書記官  傅淑芳
中    華    民    國    99    年    6     月    23    日
附錄本判決之論罪法條：
毒品危害防制條例第10條
施用第一級毒品者，處6 月以上5 年以下有期徒刑。
施用第二級毒品者，處3 年以下有期徒刑。

司法院資訊處製作；財團法人民間司法改革基金會備份。
